臺灣屏東地方法院刑事判決　　　　　　　 96年度訴字第121號
公　訴　人　臺灣屏東地方法院檢察署檢察官
被　　　告　甲○○
　　　　　　　　　　現因另案.
上列被告因違反毒品危害防制條例案件，經檢察官提起公訴（96
年度毒偵字第77號），被告於本院準備程序中就被訴事實為有罪
之陳述，經本院合議庭裁定由受命法官獨任依簡式審判程序審理
，判決如下：
    主  文
甲○○施用第一級毒品，累犯，處有期徒刑壹年陸月；又施用第
二級毒品，累犯，處有期徒刑壹年。應執行有期徒刑貳年肆月。
    事  實
一、甲○○前於民國87年間，因施用毒品案件，經本院87年度毒
    聲字第97號裁定送觀察、勒戒後，因認無繼續施用毒品傾向
    ，於87年7 月26日釋放出所，且由臺灣屏東地方法院檢察署
    檢察官於87年7 月25日以87年度偵字第4323號為不起訴處分
    確定；又於89年間，因施用毒品案件，再經本院以87年度毒
    聲字第731 號裁定送觀察、勒戒後，因認有繼續施用毒品傾
    向，復經本院87年度毒聲字第878 號裁定令入戒治處所施以
    強制戒治，刑罰部分則經本院以89年度潮簡字第398 號判處
    有期徒刑6 月確定；後又因施用毒品案件，經本院93年度訴
    字第212 號判處應執行有期徒刑1 年10月確定；另因竊盜案
    件，經本院92年度易字第793 號判處有期徒刑6 月確定，上
    開2 案經接續執行，甫於95年3 月28日縮短刑期假釋出監，
    嗣於同年10月23日保護管束期滿，假釋未經撤銷，以已執行
    論。詎仍不知戒絕，又分別基於施用第一級毒品海洛因、第
    二級毒品甲基安非他命之犯意，於95年12月6 日上午10時30
    分許，在其位於屏東縣新園鄉○○村○○路110巷7號住處，
    以將第一級毒品海洛因摻入香菸內點燃吸食之方式，施用第
    一級毒品海洛因1 次；另以將毒品甲基安非他命置於玻璃球
    吸食器內，下方點火加熱燒烤，再以口鼻吸食蒸發氣體之方
    式，施用第二級毒品甲基安非他命1 次。嗣於同年12月6 日
    17時許，為警持搜索票前往其上開住處查獲。
二、案經屏東縣警察局東港分局報告臺灣屏東地方法院檢察署檢
    察官偵查起訴。
    理  由
一、本件被告甲○○所犯係死刑、無期徒刑、最輕本刑為3 年以
    上有期徒刑以外之罪，其於本院準備程序中就被訴事實為有
    罪之陳述，經本院合議庭裁定由受命法官獨任依簡式審判程
    序，先予敘明。
二、上揭事實，訊據被告於本院審理中坦承不諱，而被告為警查
    獲後經採尿送驗結果，確呈嗎啡、甲基安非他命陽性反應，
    有台灣檢驗科技股份有限公司濫用藥物尿液檢驗報告1 份在
    卷可稽，足認被告之自白，應與事實相符。堪予採信。再被
    告前於87年間，因施用毒品案件，經本院87年度毒聲字第97
    號裁定送觀察、勒戒後，因認無繼續施用毒品傾向，於87年
    7 月26日釋放出所，且由臺灣屏東地方法院檢察署檢察官於
    87 年7月25日以87年度偵字第4323號為不起訴處分確定；又
    於89年間，因施用毒品案件，再經本院以87年度毒聲字第
    731 號裁定送觀察、勒戒後，因認有繼續施用毒品傾向，復
    經本院87年度毒聲字第878 號裁定令入戒治處所施以強制戒
    治，刑罰部分則經本院以89年度潮簡字第398 號判處有期徒
    刑6 月確定；後又因施用毒品案件，經本院93年度訴字第21
    2 號判處應執行有期徒刑1 年10月確定，有卷附臺灣屏東地
     方 法院檢察署全國刑案資料查註表、同署施用毒品臺灣高
    等法院被告前案紀錄表可參，是本件被告於5 年內施用第一
    級、第二級毒品之犯行，自應依法論科。
三、按海洛因、甲基安非他命各係毒品危害防制條例所定之第一
    級、第二級毒品，不得非法施用，是核被告所為，係犯毒品
    危害防制條例第10條第1 項之施用第一級毒品罪、第10條第
    2 項之施用第二級毒品罪。被告為施用毒品海洛因、甲基安
    非他命而分別持有各該毒品之低度行為，已為其施用之高度
    行為所吸收，均不另論罪。被告前因施用毒品案件，經本院
    93年度訴字第212 號判處應執行有期徒刑1 年10月確定；另
    因竊盜案件，經本院92年度易字第793 號判處有期徒刑6 月
    確定，上開2 案經接續執行，甫於95年3 月28日縮短刑期假
    釋出監，嗣於同年10月23日保護管束期滿，假釋未經撤銷，
    以已執行論，有臺灣屏東地方法院檢察署刑案資料查註紀錄
    表、臺灣高等法院被告前案紀錄表在卷可考，其於有期徒刑
    執行完畢5 年內故意再犯本件有期徒刑以上之2 罪，係屬累
    犯，應依刑法第47條第1 項規定，各予加重其刑。爰審酌被
    告歷經毒品戒斷之保安處分程序，復迭經本院論罪科刑已如
    前述，仍未能徹底戒除毒癮，足見其意志不堅，心存僥倖，
    顯不宜過度輕縱及犯後坦承犯行等一切情狀，分別量處如主
    文所示之刑，並定其應執行之刑。
據上論斷，應依刑事訴訟法第273 條之1 第1 項、第299 條第1
項前段，毒品危害防制條例第10條第1 項、第2 項，刑法第11
條前段、第47條第1項、第51條第5 款，判決如主文。
本案經檢察官靳隆坤到庭執行職務。
中   華    民     國     96    年    2    月    14    日
                      刑事第四庭   法  官  劉敏芳
以上正本證明與原本無異。
如不服本判決應於收受本判決送達後十日內向本院提出上訴書狀
，其未敘述上訴理由者，並得於提起上訴後十日內向本院補提理
由書狀（均須按他造當事人之人數附繕本）「切勿逕送上級法院
」
中　　華　　民　　國　　96　　年　　2 　　月　　14　　日
                                   書記官  簡慧瑛
附錄本案論罪法條：
毒品危害防制條例第10條：
施用第一級毒品者，處6月以上5年以下有期徒刑。
施用第二級毒品者，處3年以下有期徒刑。
